# 资产减值可收回金额的确定

提问人：08zy 时间：2019-01-23 10:53:19
陈老师好，我想咨询一个问题：一个公司 a 其他应收 b 公司 1.2亿，a公司起诉 b 公司还款，一审胜诉，进行二审，同时 b公司起诉 c 公司还款已经胜诉，涉及金额 2.08亿，同时b公司需还款其他单位 0.88亿，c公司是国企能保证还款，根据公司法务人员，二审几乎也能胜诉，但是还存在不确定性，那么有什么依据才能确认可收回金额呢，可收回金额是多少？

回答人：chenyiwei
建议需考虑的问题包括（但不限于）：
1 、B公司整体资产负债状况和还款能力。不应单独考虑此处所述的几笔债权债务，要关注 B 公司是否还负有其他债务，其他债务的清偿优先权是否优先于 A的债权或者与 A的债权平级；总之要考虑 B 公司的整体财务状况。
2 、依据相关法律法规规定，是否可能由各方之间行使抵销权，按净额 ij结算（此时被抵销的债权债务视同全额结算）。
3 、二审结果的合理预判，是否还存在可能导致推翻一审判决的事项或因素，这些事项或因素是否存在重大不确定性。